【裁判字號】    97,易,359
【裁判日期】    970417
【裁判案由】    竊盜
【裁判全文】
臺灣彰化地方法院刑事判決               97年度易字第359號
公  訴  人  臺灣彰化地方法院檢察署檢察官
被      告  甲○○
上列被告因竊盜案件，經檢察官提起公訴（九十七年度偵字第一
四六五號），本院判決如下：
    主  文
甲○○共同攜帶兇器竊盜，處有期徒刑陸月，扣案之摺疊刀壹支
沒收；又共同攜帶兇器竊盜，處有期徒刑陸月，扣案之摺疊刀壹
支沒收；又共同攜帶兇器竊盜，處有期徒刑陸月，扣案之摺疊刀
壹支沒收。應執行有期徒刑拾月，緩刑年，緩刑期內付保護管
束，扣案之摺疊刀壹支沒收。
    事  實
一、甲○○係丙○○（業於民國九十七年四月四日死亡，另為不
    受理之判決）之外甥，二人共同基於意圖為自己不法所有之
    竊盜犯意聯絡，先後共同為下列竊盜之犯行：
  (一)於九十七年二月五日晚上八時許，由丙○○駕駛車牌號碼一
    三九○－ＰＬ號自用小貨車，搭載甲○○，前往彰化縣二水
    鄉○○○段五一八地號、乙○○之妻游桂杏所承租之農田內
    ，由甲○○持丙○○所有、客觀上對人之生命、身體、安全
    構成威脅而足供作兇器使用之摺疊刀一支，共同竊取乙○○
    所有、置放在該農田內之鐵製手推車二臺、鋁製臉盆六個（
    價值合計約新臺幣【下同】三千五百元），得手後，旋即駕
    駛上開自用小貨車將竊得物品載離現場。
  (二)於上開(一)竊盜後之同日晚上某時許，由丙○○駕駛上開自用
    小貨車，搭載甲○○，前往彰化縣二水鄉○○○段Ｒ八○八
    地號、戊○○所承租之農田內，由甲○○持丙○○所有、客
    觀上對人之生命、身體、安全構成威脅而足供作兇器使用之
    摺疊刀一支，共同竊取戊○○所有鐵片三片（價值合計約五
    百元），得手後，旋即駕駛上開自用小貨車將竊得物品載離
    現場。
  (三)於上開(二)竊盜後之同日晚上某時許，由丙○○駕駛上開自用
    小貨車，搭載甲○○，前往彰化縣二水鄉○○○段Ｒ八一七
    地號、丁○○之父黃能闖所承租之農田內，由甲○○持丙○○所有、客觀上對人之生命、身體、安全構成威脅而足供作
    兇器使用之摺疊刀一支，共同竊取丁○○所有鐵條六支、鐵
    桶一個（價值合計約五百元），得手後，旋即駕駛上開自用
    小貨車將竊得物品載離現場。嗣於同日晚上十一時許，丙○○駕駛上開自用小貨車，搭載甲○○，行經彰化縣二水鄉倡
    合村引水公園旁，為巡邏員警盤查而當場查獲，並扣得上開
    鐵製手推車二部、鋁製臉盆六個（均經警發還乙○○）、鐵
    片三片（經警發還戊○○）、鐵條六支、鐵桶一個（均經警
    發還丁○○），及丙○○所有、供其等犯上開竊盜案件所用
    之摺疊刀一支。
二、案經乙○○、戊○○、丁○○訴由彰化縣警察局田中分局報
    告臺灣彰化地方法院檢察署檢察官偵查起訴。
    理  由
一、按被告以外之人於審判外之言詞或書面陳述，除法律有規定
    者外，不得作為證據。被告以外之人於審判外之陳述，雖不
    符前四條之規定，而經當事人於審判程序同意作為證據，法
    院審酌該言詞陳述或書面陳述作成時之情況，認為適當者，
    亦得為證據。當事人、代理人或辯護人於法院調查證據時，
    知有第一百五十九條第一項不得為證據之情形，而未於言詞
    辯論終結前聲明異議者，視為有前項之同意。刑事訴訟法第
    一百五十九條第一項、第一百五十九條之五分別定有明文。
    經查，證人乙○○、戊○○、丁○○於警詢時之證述，雖屬
    被告以外之人於審判外之言詞陳述，為傳聞證據，然經本院
    於審理時當庭直接提示而為合法之調查，被告未於言詞辯論
    終結前聲明異議，本院復審酌該等言詞陳述係由證人出於自
    由意識而陳述，並無非法取證之情況，依刑事訴訟法第一百
    五十九條之五之規定，認上開證人於警詢時之證述，應得採
    為認定本件犯罪事實所憑之證據。
二、上開事實，迭據被告甲○○於警詢、偵訊、本院審理時，坦
    承不諱，核與證人即共同被告丙○○於警詢時，證人乙○○
    、戊○○、丁○○於警詢時，證述之情節相符，並有扣押物
    品目錄表一紙、贓物認領保管單三紙、現場照片十九幀在卷
    可稽，以及折疊刀一支扣案為憑，足徵被告之自白確與事實
    相符。本件事證明確，被告甲○○竊盜之犯行，均堪認定。
三、按刑法第三百二十一條第一項第三款之攜帶兇器竊盜罪，係
    以行為人攜帶兇器竊盜為其加重條件，此所謂兇器，其種類
    並無限制，凡客觀上足以對人之生命、身體、安全構成威脅
    ，具有危險性之兇器均屬之，且祇須行竊時攜帶此種具有危
    險性之兇器為已足，並不以攜帶之初有行兇之意圖為必要（
    最高法院七十九年臺上字第五二五三號判例意旨參照）。本
    件被告持以竊盜所用之摺疊刀一支，係金屬材質，質地堅硬
    、甚為尖銳，客觀上自足以對他人之生命、身體、安全構成
    威脅，而具有危險性，應為刑法第三百二十一條第一項第三
    款所稱之兇器。至於共同被告丙○○雖辯稱：該摺疊刀係準
    備割東西之用，只是沒用到等語，然被告行竊之際既攜之為
    工具，按諸前揭說明，仍符合刑法第三百二十一條第一項第
    三款所稱之攜帶甚明。核被告所為，均係犯刑法第三百二十
    一條第一項第三款之攜帶兇器竊盜罪。被告與共同被告丙○○就上開三次竊盜犯行間，有犯意聯絡及行為分擔，均為共
    同正犯。被告所犯上開三件竊盜犯行，係犯意各別，行為互
    殊，應予分論併罰。爰審酌被告正值青壯之年，竟不思循正
    當途徑獲取所需，即任意竊取他人財物，不僅輕忽他人財產
    法益，破壞社會秩序，危害全民安全甚鉅，及其犯罪之手段
    尚屬平和、所得財物之價值不高、對被害人所生之損害，暨
    被告並無前科，素行尚佳，且犯罪後坦承犯行，態度尚屬良
    好等一切情狀，分別量處如主文所示之刑，並合併定其應執
    行之刑。又被告前未曾因故意犯罪受有期徒刑以上刑之宣告
    ，此有臺灣高等法院被告前案紀錄表、臺灣彰化地方法院檢
    察署刑案資料查註紀錄表各一份在卷可考，其因一時失慮，
    致罹刑典，經此偵審程序及刑之宣告後，當應知所警惕而無
    再犯之虞，本院認所宣告之刑，以暫不執行為適當，爰依刑
    法第七十四條第一項第一款，宣告緩刑三年，以啟自新。惟
    被告既欠缺法治觀念，於緩刑期間，宜由觀護人施以法治教
    育並矯正其觀念，爰併宣告於緩刑期間付保護管束。又按共
    同正犯因相互間利用他人之行為，以遂行其犯意之實現，本
    於責任共同之原則，有關沒收部分，對於共犯間供犯罪所用
    之物，自均應為沒收之諭知。扣案之摺疊刀一支，係共同被
    告丙○○所有，供其等犯上開三件竊盜案件所用之物，業據
    被告、共同被告丙○○供述明確，爰依刑法第三十八條第一
    項第二款規定，宣告沒收。
據上論斷，應依刑事訴訟法第二百九十九條第一項前段，刑法第
二十八條、第三百二十一條第一項第三款、第五十一條第五款、
、第七十四條第一項第一款、第九十三條第一項、第三十八條第
一項第二款，判決如主文。
本案經檢察官蔡曉崙到庭執行職務。
中    華    民    國    97    年    4     月    17    日
                        刑事第六庭    法  官  鄭舜元
以上正本證明與原本無異。
如不服本判決，應於判決送達後10日內，向本院提出上訴狀 (須
附繕本)。
告訴人或被害人對於判決如有不服具備理由請求檢察官上訴者，
其上訴期間之計算係以檢察官收受判決正本之日期為準。
中    華    民    國    97    年    4     月    17    日
                                      書記官  呂雅惠
附錄：論罪科刑法條
中華民國刑法第321條
犯竊盜罪而有左列情形之一者，處6月以上、5年以下有期徒刑
：
一  於夜間侵入住宅或有人居住之建築物、船艦或隱匿其內而犯
    之者。
二  毀越門扇、牆垣或其他安全設備而犯之者。
三  攜帶兇器而犯之者。
四  結夥三人以上而犯之者。
五  乘火災、水災或其他災害之際而犯之者。
六  在車站或埠頭而犯之者。
前項之未遂犯罰之。


司法院資訊處製作；財團法人民間司法改革基金會備份。
